【裁判字號】    89,易,2273
【裁判日期】    890824
【裁判案由】    毒品危害防制條例
【裁判全文】
臺灣臺中地方法院刑事判決                        八十九年度易字第二二七三號
    公  訴  人  臺灣臺中地方法院檢察署檢察官
    被      告  甲○○
右列被告因違反毒品危害防制條例案件，經檢察官提起公訴（八十九年度毒偵字第三
七二六號），本院判決如左：
    主  文
甲○○施用第二級毒品，處有期徒刑陸月，如易科罰金，以參佰元折算壹日。扣案殘
餘安非他命之玻璃球壹個沒收銷燬之。
    事  實
一、甲○○前因施用毒品案件，先後二次經本院裁定執行觀察、勒戒後，均因無繼續
    施用毒品之傾向，由台灣台中地方法院檢察署檢察官各於八十七年八月一日以八
    十七年度偵字第九七○○號為不起訴處分確定，及於八十八年二月三日以八十八
    年度偵字第二四八四號為不起訴處分確定。猶不知悔改，竟仍於八十九年五月十
    八日，在台中市○○路三六七號四樓友人何信儒租屋處，利用何信儒所有殘餘安
    非他命之玻璃球施用第二級毒品安非他命一次。嗣於當日下午八時許，甲○○在
    上址手持上開殘餘安非他命之玻璃球時當場為警查獲，並扣得上開殘餘安非他命
    之玻璃球一個。
二、案經台中市警察局第二分局報告台灣台中地方法院檢察署檢察官偵查起訴。
    理  由
一、訊據被告甲○○於本院審理時矢口否認有何右揭施用第二級毒品之犯行，辯稱：
    伊於觀察勒戒後，便未再施用毒品；而伊於被查獲當天到何信儒租屋處時，何信
    儒有在伊面前用扣案玻璃球吸食安非他命，他吸完後，伊便把玻璃球拿起來吸一
    下，但該玻璃球裡面應該沒有安非他命，可能因房間是密閉的，伊才吸到二手安
    非他命云云。經查右揭事實，已經被告於警訊時供承：「我今日是將何信儒使用
    過之吸食器拿至口中吸食，玻璃球內只剩殘渣（安非他命）。我只有今日將吸食
    器放至口中吸食，所以才呈陽性反應」等語，且被告於八十九年五月十八日經警
    採取其尿液分別送請台中市衛生局及中國醫藥學院檢驗後，結果皆檢出有甲基安
    非他命之陽性反應，各有台中市衛生局煙毒尿液檢驗成績書及中國醫藥學院藥物
    血中濃度檢驗單各一紙附卷可稽；此外，復有扣案殘餘安非他命之玻璃球一個可
    資佐證。是被告事後所辯其於觀察勒戒後，便未再施用毒品云云，顯係飾卸之詞
    ，不足採信。又被告曾因施用毒品案件，先後經本院裁定執行觀察、勒戒後，認
    無繼續施用毒品之傾向，由台灣台中地方法院檢察署檢察官各各於八十七年八月
    一日以八十七年度偵字第九七○○號為不起訴處分確定，及於八十八年二月三日
    以八十八年度偵字第二四八四號為不起訴處分確定，有該等案件不起訴處分書二
    份在卷足憑，其係第三次犯本毒品危害防制條例第十條之罪甚明。本件事證明確
    ，被告之犯行洵堪認定。
二、核被告所為，係犯毒品危害防制條例第十條第二項之施用第二級毒品罪。其持有
    第二級毒品之低度行為，為施用之高度行為所吸收，不另論罪。爰審酌被告之素
    行、犯罪之動機、目的、手段、所生之危害及犯罪後之態度等一切情狀，量處如
    主文所示之主刑，並諭知易科罰金之折算標準，以資懲儆。扣案殘餘安非他命之
    玻璃球一個（內安非他命量微無法稱重，且安非他命殘渣並與所附著之玻璃球無
    法剝離），雖被告否認為其所有，仍應依毒品危害防制條例第十八條第一項前段
    宣告沒收銷燬之。
據上論斷，應依刑事訴訟法第二百九十九條第一項前段，毒品危害防制條例第十條第
二項、第十八條第一項前段、第二十條第三項前段，刑法第十一條前段、第四十一條
，罰金罰鍰提高標準條例第二條，判決如主文。
中      華      民      國    八十九    年      八      月    二十四    日
                                  臺灣臺中地方法院刑事第六庭
                                      法  官  許  秀  芬
右正本證明與原本無異。
如不服本判決，應於判決送達後十日內向本院提出上訴狀，上訴於臺灣高等法院臺中
分院( 須附繕本 )。
                                      書記官
中      華      民      國    八十九    年      八      月    二十四    日
附錄條文：
毒品危害防制條例第十條第二項：施用第二級毒品者，處三年以下有期徒刑。


司法院資訊處製作；財團法人民間司法改革基金會備份。
